【裁判字號】    97,訴,2604
【裁判日期】    970801
【裁判案由】    毒品危害防制條例
【裁判全文】
臺灣臺中地方法院刑事判決              97年度訴字第2604號
公  訴  人  臺灣臺中地方法院檢察署檢察官
被      告  甲○○
                    國民
                    （現因另案於臺灣臺中監獄執行中）
上列被告因毒品危害防制條例案件，經檢察官提起公訴（九十七
年度毒偵字第二七五三、二八四九號），被告於準備程序中就被
訴事實為有罪之陳述，受命法官於聽取當事人之意見後，本院合
議庭裁定改由受命法官獨任以簡式審判程序審理，判決如下：
    主  文
甲○○施用第一級毒品，累犯，處有期徒刑捌月。又施用第一級
毒品，累犯，處有期徒刑玖月。應執行有期徒刑壹年貳月。
    事  實
一、甲○○前因施用毒品案件，經送觀察勒戒後，因認無施用傾
    向，於民國九十四年二月五日釋放，並由臺灣臺中地方法院
    檢察署檢察官以九十四年度毒偵字第三三七號為不起訴處分
    確定。甲○○又因侵占、偽造文書及竊盜案件，經本院以九
    十四年度易字第九八二號判處有期徒刑三月、三月、八月確
    定，應執行有期徒刑一年，於九十五年十二月二十八日假釋
    付保護管束，於九十六年一月二十五日保護管束期滿，未經
    撤銷視為執行完畢。詎仍不知悔改，復基於施用第一級毒品
    之犯意，於九十七年三月十日某時許，在臺中市南屯區春社
    里同安南巷十五號住處，以針筒注射方式施用第一級毒品海
    洛因一次。嗣經臺中市警察局第四分局員警於九十七年三月
    十三日十八時許，因甲○○另涉殺人未遂案件，為警通知到
    案，經其同意採尿送驗後，呈可待因、嗎啡陽性反應，始知
    悉上情。甲○○又另基於施用第一級毒品之犯意，於九十七
    年三月十八日十一時許，在臺中市○區○○街二五八巷二八
    號二○七室之友人住處，以針筒注射方式，施用第一級毒品
    海洛因一次。嗣經臺中縣警察局刑事警察大隊員警於九十七
    年三月十八日十五時三十分許，持搜索票在上址執行搜索時
    查獲。
二、案經臺中市警察局第四分局及臺中縣警察局刑事警察大隊報
    請臺灣臺中地方法院檢察署檢察官偵查起訴。
    理  由
一、訊據被告甲○○就上開犯罪事實均坦承不諱，且被告於上揭
    時地為警查獲後，經警採集其尿液送驗後，結果均呈可待因
    、嗎啡陽性反應，此有臺中市警察局第四分局真實姓名對照
    表、臺中縣警察局委託鑑驗尿液代號與真實姓名對照表及中
    山醫學大學附設醫院藥物濫用檢測中心於九十七年三月二十
    七日出具之實驗編號0000000號、0000000號
    濫用藥物尿液檢驗報告各一份附卷可稽，是被告自白，應堪
    採信。且查被告前因施用毒品案件，經送觀察勒戒後，因認
    無施用傾向，於九十四年二月五日釋放，並由臺灣臺中地方
    法院檢察署檢察官以九十四年度毒偵字第三三七號為不起訴
    處分確定，有臺灣高等法院被告前案紀錄表、臺灣臺中地方
    法院檢察署刑案資料查註紀錄表、全國施用毒品案件紀錄表
    各一份在卷可憑。綜上所述，本案事證明確，被告施用第一
    級毒品海洛因犯行洵堪認定。
二、查海洛因係毒品危害防制條例第二條第二項第一款所規定之
    第一級毒品。核被告甲○○所為，均係犯毒品危害防制條例
    第十條第一項之施用第一級毒品罪。其持有毒品之行為，意
    在供己施用，故其施用前後持有第一級毒品海洛因之低度行
    為，應為施用之高度行為所吸收，不另論罪。被告先後二次
    施用第一級毒品犯行，犯意各別，應予分論併罰。又被告因
    侵占、偽造文書及竊盜案件，經本院以九十四年度易字第九
    八二號判處有期徒刑三月、三月、八月確定，應執行有期徒
    刑一年，於九十五年十二月二十八日假釋付保護管束，於九
    十六年一月二十五日保護管束期滿，未經撤銷視為執行完畢
    ，有臺灣高等法院被告前案紀錄表在卷可稽。被告於有期徒
    刑執行完畢後，五年內故意再犯本件有期徒刑以上之罪，均
    為累犯，應依刑法第四十七條第一項規定各加重其刑。爰審
    酌被告前有賭博、竊盜、侵占、偽造文書等前科，素行不佳
    ，其施用毒品，經觀察、勒戒執行完畢後，仍不知戒惕，再
    犯本案，無視於毒品對於自身健康之戕害及國家對於杜絕毒
    品犯罪之禁令，不知戒除惡習，惡性非輕，被告於九十七年
    三月十三日為警查獲後，仍於九十七年三月十八日再度施用
    第一級毒品，然念及坦承犯行，態度良好，其施用毒品並無
    危害他人，暨施用毒品者均有相當程度之成癮性及心理依賴
    ，其犯罪心態與一般刑事犯罪之本質並不相同，應側重適當
    之醫學治療及心理矯治為宜等一切情狀，就被告於九十七年
    三月十三日、同年月十八日所為施用第一級毒品犯行，分別
    量處有期徒刑八月、九月，並定應執行刑為有期徒刑一年二
    月，以資懲儆。
據上論斷，應依刑事訴訟法第二百七十三之一第一項、第二百九
十九條第一項前段，毒品危害防制條例第十條第一項，刑法第十
一條、第四十七條第一項、第五十一條第五款，判決如主文。
本案經檢察官林彥良到庭執行職務
中    華    民    國    97    年    8     月     1    日
                    刑事第十六庭    法  官  周玉蘭
以上正本證明與原本無異。
如不服本判決，應於收受送達後十日內向本院提出上訴書狀（應
附繕本）。
上訴書狀如未敘述理由，應於上訴期間屆滿後二十日內補提理由
書於本院。
                                    書記官  黃泰能
中    華    民    國    97    年    8     月     1    日
附錄：本案論罪科刑法條全文
毒品危害防制條例第十條第一項
施用第一級毒品者，處六月以上五年以下有期徒刑。


司法院資訊處製作；財團法人民間司法改革基金會備份。
